臺灣新北地方法院刑事判決　　　　　　　110年度訴字第640號
公　訴　人　臺灣新北地方檢察署檢察官
被　　　告　陳茗耀






上列被告因詐欺等案件，經檢察官提起公訴（110 年度偵字第13
214 號），嗣被告就被訴事實為有罪之陳述，經本院告知簡式審
判程序之旨，並聽取當事人之意見後，由本院合議庭裁定改由受
命法官獨任進行簡式審判程序，判決如下：
    主  文
乙○○犯三人以上共同冒用政府機關及公務員名義詐欺取財未遂
罪，處有期徒刑陸月，扣案蘋果廠牌iPhone8 行動電話壹支及如
附表「偽造之公印文」欄所示之公印文壹枚，均沒收之。
    事  實
一、乙○○於民國109 年12月初某日，加入真實姓名、年籍不詳
    ，綽號「阿朔」之成年男子及其他姓名、年籍均不詳之成年
    人等人（無證據證明有未滿18歲之少年）所共同組成以實施
    詐術為手段，具有牟利性之有結構性詐欺集團組織擔任取款
    車手，負責向被害人收取詐欺所得。乙○○與甲○○（業經
    本院判決確定）、「阿朔」及所屬詐欺集團成員共同意圖為
    自己不法之所有，基於三人以上共同冒用政府機關及公務員
    名義詐欺取財、行使偽造公文書之犯意聯絡，先由該詐欺集
    團成員於110 年4 月1 日下午2 時許撥打電話予丁○○，佯
    稱係衛生福利部中央健康保險署人員，告知其全民健康保險
    卡異常需停卡，經丁○○反應未有此事後，陸續將電話轉接
    予自稱為高雄市政府警察局員警「陳建宏」、科長「王志成
    」及臺灣臺北地方檢察署檢察官「黃敏昌」之詐欺集團成員
    ，佯以丁○○涉及詐欺案件，必須要交付名下台新國際商業
    銀行（下稱台新銀行）及中華郵政股份有限公司（下稱中華
    郵政）帳戶之存摺、提款卡云云，致丁○○陷於錯誤，將其
    上開帳戶餘額告知詐欺集團成員並依指示等待面交通知，嗣
    丁○○發覺有異報警處理，並假意配合詐欺集團指示，攜帶
    台新銀行及中華郵政帳戶之存摺、提款卡前往面交。甲○○
    則受詐欺集團上游成員指示，於110 年4 月9 日下午2 時25
    分許，與乙○○一同前往新北市板橋區南雅西路2 段192 巷
    口，由乙○○把風監視現場，甲○○則向丁○○佯稱係檢察
    官指示前往之「陳專員」，向丁○○收取放置於牛皮紙袋內
    之台新銀行、中華郵政帳戶存摺及提款卡，並將印有「台灣
    台北地方法院印」公印文之「臺北地檢署公證科收據」偽造
    公文書交與丁○○而行使之，惟旋遭埋伏現場警員逮捕而未
    遂，足生損害於司法、檢察機關之公信力。並經警當場扣得
    上開偽造公文書1 紙及乙○○持用之iPhone8 行動電話1 支
    ，而查悉上情。
二、案經新北市政府警察局板橋分局報告臺灣新北地方檢察署檢
    察官偵查起訴。
    理  由
一、上揭犯罪事實，業據被告乙○○於警詢、偵訊及本院訊問、
    準備程序及審理中均坦承不諱（見110 年度偵字第13214 號
    卷【下稱偵卷】第9 頁背面至第11頁、第48、49頁、第70頁
    背面；本院110 年度訴字第640 號卷【下稱本院卷】第34、
    397 、404 、507 頁），核與證人即被害人丁○○於警詢中
    之證述及證人即同案被告甲○○於警詢、偵訊中所為陳述之
    情節大致相符（見偵卷第6 頁背面至第8 頁、第14至15頁背
    面、第46至47頁），並有新北市政府警察局板橋分局扣押筆
    錄、扣押物品目錄表目錄表2 份、110 年4 月9 日監視器畫
    面翻拍照片9 幀及蒐證照片23幀在卷可按（見偵卷第16至18
    、20至22、28至35頁背面），復有如附表所示之偽造公文書
    1 紙、iPhone 8行動電話1 支扣案足資佐證，足徵被告乙○○上開任意性自白與事實相符，可資採為認定事實之依據，
    本案事證明確，被告乙○○犯行堪以認定，應予依法論科。
二、論罪科刑
  ㈠違反組織犯罪防制條例部分說明：
  ⒈按組織犯罪防制條例第2 條於106 年4 月19日修正公布，並
    依同條例第19條規定，自公布日生效，該條例第2 條原規定
    ：「本條例所稱犯罪組織，係指3 人以上，有內部管理結構
    ，以犯罪為宗旨或以其成員從事犯罪活動，具有集團性、常
    習性及脅迫性或暴力性之組織」，於106 年4 月19日修正為
    ：「本條例所稱犯罪組織，指3 人以上，以實施強暴、脅迫
    、詐術、恐嚇為手段或最重本刑逾5 年有期徒刑之刑之罪，
    所組成具有持續性及牟利性之有結構性組織。前項有結構性
    組織，指非為立即實施犯罪而隨意組成，不以具有名稱、規
    約、儀式、固定處所、成員持續參與或分工明確為必要」，
    復於107 年1 月3 日將該條例第2 條第1 項內文中「具有持
    續性『及』牟利性之有結構性組織」，修正為「具有持續性
    『或』牟利性之有結構性組織」，是107 年1 月3 日修正後
    之犯罪組織不以脅迫性或暴力性之犯罪活動為限，凡以實施
    強暴、脅迫、詐術、恐嚇為手段，或最重本刑逾5 年有期徒
    刑之刑之罪，所組成具有持續性或牟利性之有結構性組織均
    屬之。
  ⒉據前述可知，本案被告乙○○自109 年12月月初即加入本案
    詐欺集團擔任取款車手之工作，由本案詐欺集團其他成年成
    員先以前開方式假冒高雄市政府警察局員警「陳建宏」、科
    長「王志成」及臺灣臺北地方檢察署檢察官「黃敏昌」等政
    府機關及公務員名義撥打電話詐騙被害人，而被告乙○○與
    同案被告甲○○均為上開詐欺集團之一員，且本案詐騙集團
    為藉由招募集團成員，以不同話務人員之角色分工持續撥打
    電話搭配話術作為實施詐術之手段，向被害人行騙，以獲取
    金錢或其他物質利益而一致行動之集團，自須投入相當之時
    間與資金等成本，而非隨意組成立即實施犯罪，則由本案詐
    欺集團之內部分工結構、成員組織等，堪認本案詐欺集團係
    具有牟利性之有結構性組織，自屬前開修正後組織犯罪防制
    條例第2 條所稱3 人以上，以實施詐術為手段，所組成具有
    牟利性之有結構性組織甚明，被告乙○○所為自該當參與犯
    罪組織。
  ⒊按刑罰責任之評價與法益之維護息息相關，對同一法益侵害
    為雙重評價，是過度評價；對法益之侵害未予評價，則為評
    價不足，均為法之所禁。又加重詐欺罪，係侵害個人財產法
    益之犯罪，其罪數之計算，核與參與犯罪組織罪之侵害社會
    法益有所不同，審酌現今詐欺集團之成員皆係為欺罔他人，
    騙取財物，方參與以詐術為目的之犯罪組織。倘若行為人於
    參與詐欺犯罪組織之行為繼續中，先後多次為加重詐欺之行
    為，因參與犯罪組織罪為繼續犯，犯罪一直繼續進行，直至
    犯罪組織解散，或其脫離犯罪組織時，其犯行始行終結。故
    該參與犯罪組織與其後之多次加重詐欺之行為皆有所重合，
    然因行為人僅為一參與犯罪組織行為，侵害一社會法益，屬
    單純一罪，應僅就「該案中」與參與犯罪組織罪時間較為密
    切之首次加重詐欺犯行論以參與犯罪組織罪及加重詐欺罪之
    想像競合犯，而其他之加重詐欺犯行，祗需單獨論罪科刑即
    可，無需再另論以參與犯罪組織罪，以避免重複評價。是如
    行為人於參與同一詐欺集團之多次加重詐欺行為，因部分犯
    行發覺在後或偵查階段之先後不同，肇致起訴後分由不同之
    法官審理，為裨益法院審理範圍明確、便於事實認定，即應
    以數案中「最先繫屬於法院之案件」為準，以「該案件」中
    之「首次」加重詐欺犯行與參與犯罪組織罪論以想像競合。
    縱該首次犯行非屬事實上之首次，亦因參與犯罪組織之繼續
    行為，已為該案中之首次犯行所包攝，該參與犯罪組織行為
    之評價已獲滿足，自不再重複於他次詐欺犯行中再次論罪，
    俾免於過度評價及悖於一事不再理原則。至於「另案」起訴
    之他次加重詐欺犯行，縱屬事實上之首次犯行，仍需單獨論
    以加重詐欺罪，以彰顯刑法對不同被害人財產保護之完整性
    ，避免評價不足（最高法院109 年度台上字第3945號判決意
    旨參照）。經查，被告乙○○自承於109 年12月初加入「阿
    朔」所屬詐欺集團，其於110 年4 月9 日所為向被害人取款
    之犯罪事實，由臺灣新北地檢署檢察官向本院提起本案公訴
    ，而於110 年6 月4 日繫屬本院，有該署110 年6 月2 日丙○○錫義110 偵13214 字第1100052514號函上所蓋之本院收
    狀章戳顯示之日期可憑（見本院卷第5 頁），而被告乙○○
    於本案繫屬前，並無因參與本案詐欺集團之加重詐欺及參與
    犯罪組織犯行遭檢察官起訴而繫屬於法院，有臺灣高等法院
    被告前案紀錄表1 份附卷足憑（見本院卷第21至25頁），由
    上可知，本案係被告乙○○加重詐欺犯行中，最先繫屬於法
    院之案件，自應由本院就被告乙○○本案加重詐欺取財犯行
    與其所犯參與犯罪組織罪論以想像競合。
  ㈡行使偽造公文書部分：
  ⒈按刑法上所稱之公文書，係指公務員職務上製作之文書，即
    以公務員為其製作之主體，且係本其職務而製作而言，至文
    書內容之為公法上關係抑為私法上關係，其製作之程式為法
    定程式，抑為意定程式，及既冒用該機關名義作成，形式上
    足使人誤信為真正，縱未加蓋印信，其程式有欠缺，均所不
    計（最高法院54年台上字第1404號判決、71年度台上字第71
    22號判決意旨參照）。故刑法上所稱之「公文書」，係指公
    務員職務上製作之文書，與其上有無使用「公印」無涉；若
    由形式上觀察，文書之製作人為公務員，且文書之內容係就
    公務員職務上之事項所製作，即令該偽造之公文書上所載製
    作名義機關不存在，或該文書所載之內容並非該管公務員職
    務上所管轄，然社會上一般人既無法辨識而仍有誤信為真正
    之危險，仍難謂非公文書。查同案被告甲○○持用以詐騙被
    害人丁○○之文書，係冒用政府機關及公務員名義所為之文
    書，縱製作名義機關「臺灣臺北地方法院」、「臺北地檢署
    公證科」並無出具此格式內容之文件，然一般人實難以分辨
    載有該些機關單位名銜之文書是否屬實，形式上仍有誤信該
    等文書為公務員職務上所製作真正文書之危險，依上說明，
    堪認均屬偽造之公文書無訛。
  ⒉又刑法上所謂公印或公印文，係專指表示公署或公務員資格
    之印信而言，即俗稱大印與小官章及其印文，如不足以表示
    公署或公務員之資格者，不得謂之公印，即為普通印章。至
    其形式凡符合印信條例規定之要件而製頒，無論為印、關防
    、職章、圖記，如足以表示其為公務主體之同一性者，均屬
    之；惟如與機關全銜不符，或於機關全銜之下綴有他等文字
    ，即非依印信條例規定，由上級機關所製發之印信，以表示
    該機關之資格者甚明，自非公印（最高法院69年度台上字第
    693 號、第1676號判決意旨參照）。查扣案「臺北地檢署公
    證科收據」1 紙上之公印文，係我國政府機關之正確名銜，
    樣式亦與政府機關關防（即俗稱大印）相符，顯係偽造該機
    關製發之印信，以表示該機關之資格，揆諸前開說明，應屬
    刑法第218 條第1 項之「公印文」。
  ㈢核被告乙○○所為，係犯組織犯罪防制條例第3 條第1 項後
    段之參與犯罪組織罪、刑法第339 條之4 第2 項、第1 項第
    1 款、第2 款之三人以上共同冒用政府機關及公務員名義詐
    欺取財未遂罪、刑法第216 條、第211 條之行使偽造公文書
    罪。起訴書雖未論及組織犯罪防制條例第3 條第1 項後段之
    參與犯罪組織罪，但已敘明被告乙○○加入本案詐欺集團，
    與擔任取款車手之同案被告甲○○一同前往向被害人拿取受
    詐款項之犯罪事實，且此部分與檢察官起訴之詐欺犯罪事實
    具想像競合犯之裁判上一罪關係，自為起訴效力所及，並經
    本院當庭告知被告乙○○此部分所犯法條之旨，以保障被告
    防禦權（見本院卷第396 、504 頁），自得一併加以審理，
    併此敘明。本案詐欺集團成員偽造印文之行為，為偽造公文
    書之階段行為，又偽造公文書後復持以行使，其偽造公文書
    之低度行為，為行使偽造公文書之高度行為所吸收，均不另
    論罪。
  ㈣共同實施犯罪之人，在合同意思範圍以內，各自分擔犯罪行
    為之一部，相互利用他人之行為，以達其犯罪之目的者，即
    應對於全部所發生之結果，共同負責。再按共同正犯之成立
    ，祇須具有犯意之聯絡，行為之分擔，既不問犯罪動機起於
    何人，亦不必每一階段犯行，均經參與（最高法院34年上字
    第862 號判決意旨參照）。而共同正犯之意思聯絡，原不以
    數人間直接發生者為限，即有間接之聯絡者，亦包括在內（
    最高法院77年台上字第2135號判決意旨參照）。被告乙○○
    就上開犯行與同案被告甲○○、綽號「阿朔」之成年男子及
    所屬詐欺集團成年成員間，有犯意聯絡及行為分擔，應論以
    共同正犯。被告乙○○參與犯罪組織、對告訴人共同詐欺取
    財、行使偽造公文書等行為，具有局部之同一性，得認係以
    一行為同時犯上開參與犯罪組織、行使偽造公文書、三人以
    上共同冒用政府機關及公務員名義詐欺取財未遂3 罪，為想
    像競合犯，應依刑法第55條前段規定，從一重論以三人以上
    共同冒用政府機關及公務員名義詐欺取財未遂罪。
  ㈤被告乙○○本案犯行已共同著手實行犯罪行為而不遂，為未
    遂犯，應依刑法第25條第2 項規定減輕其刑。
  ㈥爰以行為人之責任為基礎，審酌被告乙○○率爾加入詐欺集
    團擔任收取詐欺所得之車手工作，與該集團其他成員共同著
    手詐騙被害人之金錢，漠視他人之財產權，且影響社會金融
    秩序及人際信賴關係，實有不該；惟念及其於警詢、偵訊、
    本院準備程序及審理時坦承犯行，非無悔意、被害人丁○○
    並未遭詐得財物，犯罪所生損害尚屬輕微；兼衡其素行、犯
    罪動機、目的、手段、參與態樣等犯罪情節；暨自陳教育程
    度為高中肄業、現從事貼磁磚工作，日薪約新臺幣1,200 元
    、與配偶同住、小孩即將出生、為家中主要經濟來源之經濟
    及家庭生活狀況（見本院卷第406 頁）等一切情狀，量處如
    主文所示之刑。
  ㈦強制工作之說明：
  ⒈按刑法第55條想像競合犯之規定，既列在刑法總則編第七章
    「數罪併罰」內，且法文稱「一行為而觸犯數罪名」，則依
    體系及文義解釋，可知行為人所犯數罪係成立實質競合，自
    應對行為人所犯各罪，均予評價，始屬適當。此與法規競合
    僅選擇其中最適宜之罪名，為實質上一罪，明顯有別。換言
    之，想像競合犯本質上為數罪，各罪所規定之刑罰、沒收及
    保安處分等相關法律效果，自應一併適用，否則將導致成立
    數罪之想像競合與成立一罪之法規競合，二者法律效果無分
    軒輊之失衡情形。而想像競合犯係一行為觸犯數罪名，為避
    免對同一行為過度及重複評價，但參刑法第55條前段規定「
    從一重處斷」，以及刑法第33條、第35條僅就刑罰主刑定有
    輕重比較標準，因此上揭「從一重處斷」，僅限於「主刑」
    ，亦即法院應於較重罪名之法定刑度內，量處適當刑罰，至
    於輕罪罪名所規定之沒收及保安處分，因非屬「主刑」，故
    與刑法第55條從一重處斷之規定無關，自得一併宣告，準此
    ，行為人以一行為觸犯組織犯罪防制條例第3 條第1 項後段
    參與犯罪組織罪及刑法第339 條之4 第1 項第2 款加重詐欺
    取財罪，於從一重之加重詐欺取財罪處斷而為科刑時，因所
    犯輕罪（參與犯罪組織罪）之刑罰以外之法律效果，即組織
    犯罪防制條例第3 條第3 項強制工作之規定，未被重罪所吸
    收，仍應一併適用。但修正前組織犯罪防制條例，對發起、
    主持、操縱、指揮或參與集團性、常習性及脅迫性或暴力性
    犯罪組織者，應於刑後強制工作之規定，經司法院釋字第52
    8 號解釋尚不違憲，嗣該條例第2 條第1 項所稱之犯罪組織
    二次修正，惟同條第3 項仍規定「應於刑之執行前，令入勞
    動場所，強制工作，其期間為3 年」，未依個案情節區分行
    為人是否具有反社會的危險性及受教化矯治的必要性，一律
    宣付刑前強制工作3 年。然衡該條例規定之強制工作，性質
    上原係對於有犯罪習慣，或因遊蕩、懶惰成習而犯罪者，所
    為之處置，修正後該條例既已排除常習性要件，從而，本於
    法律合憲性解釋原則，依司法院釋字第471 號關於行為人有
    無預防矯治其社會危險性之必要，及比例原則等與解釋意旨
    不相衝突之解釋方法，為目的性限縮，對犯該條例第3 條第
    1 項之參與犯罪組織罪者，視其行為之嚴重性、表現之危險
    性、對於未來行為之期待性，以及所採措施與預防矯治目的
    所需程度，於有預防矯治其社會危險性之必要，且符合比例
    原則之範圍內，由法院依該條例第3 條第3 項規定，一併宣
    告刑前強制工作（最高法院108 年度台上大字第2306號裁定
    意旨參照）。
  ⒉被告乙○○本案所為，同時犯刑法第339 條之4 第2 項、第
    1 項第1 款、第2 款之三人以上共同冒用政府機關及公務員
    名義詐欺取財未遂罪、刑法第216 條、第211 條之行使偽造
    公文書罪及組織犯罪防制條例第3 條第1 項後段之參與犯罪
    組織罪，應依刑法第55條前段規定，從一重即刑法第339 條
    之4 第2 項、第1 項第1 款、第2 款之三人以上共同冒用政
    府機關及公務員名義犯詐欺取財未遂罪處斷一節，業經論述
    如上，就組織犯罪防制條例第3 條第3 項強制工作之規定，
    揆之前揭意旨仍有適用，但尚須綜合判斷一切因素考量是否
    宣告刑前強制工作，先予敘明。本院審酌被告乙○○乃高中
    肄業，於本案前僅有違反洗錢防制法之幫助詐欺犯罪前科，
    有臺灣高等法院被告前案紀錄表1 份存卷可稽（見本院卷第
    410 至417 頁），應係一時失慮始加入本案詐欺集團而於該
    集團內從事本案詐欺犯行，難謂其等有何行為已達嚴重偏差
    、懶惰成習之程度，又其僅係詐欺集團之下游成員，負責出
    面向被害人拿取財物，並非居於犯罪組織之主導地位，且被
    告乙○○本案所為尚屬未遂，並無利得，經偵查、審理、科
    刑及日後執行程序後，應能知所警惕、不再重拾參與犯罪組
    織之犯行，復遍查現有卷證資料，並無其等行為嚴重性、表
    現危險性過高之積極證明，故依比例原則，認無一併宣告強
    制工作之餘地，附予指明。
三、沒收部分
  ㈠按偽造之印章、印文或署押，不問屬於犯人與否，沒收之，
    刑法第219 條定有明文。而刑法第219 條規定，係採義務沒
    收主義，凡偽造之印章、印文或署押，不論是否屬於犯人所
    有，苟不能證明業已滅失，均應依法宣告沒收；行為人用以
    詐欺取財之偽造、變造等書類，既已交付於被害人收受，則
    該物非屬行為人所有，除偽造書類上偽造之印文、署押，應
    依刑法第219 條予以沒收外，即不得再對各該書類諭知沒收
    。查如附表所示偽造公文書之複印本1 紙，雖因行使而交付
    予被害人，已非被告乙○○或其共同正犯所有而不得宣告沒
    收，惟其上所複印偽造如附表「偽造之公印文」欄所示之公
    印文，係本案偽造之公印文，仍應依刑法第219 條之規定宣
    告沒收。至被害人丁○○所收受之公印文上雖有偽造之公印
    文，然參諸現今電腦影像科技進展，偽造上開公印文之方式
    ，未必須先偽造印章實體，始得製作印文，而本案未扣得上
    開印章實體，亦無證據證明被告乙○○所屬之詐欺集團成員
    係先偽造上開公印實體後蓋印在該等偽造之公文書上而偽造
    公印文，實無法排除詐欺集團不詳成員僅係以電腦套印、繪
    圖或其他方式偽造上開公印文之可能性，爰不另就偽造公印
    部分宣告沒收。
  ㈡扣案蘋果廠牌iPhone8 行動電話1 支，為被告乙○○所有，
    且為其本案犯行中，持以與詐欺集團成員聯繫向被害人收取
    詐欺所得事宜所用之物，業據被告乙○○於本院審理時陳述
    明確（見本院卷第506 頁），並有被告乙○○與同案被告甲○○間微信對話內容翻拍照片2 幀在卷可按（見偵卷第33頁
    ），應依刑法第38條第2 項前段規定予以宣告沒收。
  ㈢被告乙○○本案加重詐欺取財犯行僅止於未遂，其亦否認已
    因本案犯行而實際獲取任何報酬（見本院卷第507 頁），復
    查無證據足認被告已獲取犯罪所得，自無從宣告沒收犯罪所
    得，併此敘明。
據上論斷，應依刑事訴訟法第273 條之1 第1 項、第299 條第1
項前段，組織犯罪防制條例第3 條第1 項後段，刑法第28條、第
339 條之4 第2 項、第1 項第1 款、第2 款、第216 條、第211
條、第25條第2 項、第55條、第38條第2 項前段、第219 條，刑
法施行法第1 條之1 第1 項，判決如主文。
本案經檢察官陳怡廷提起公訴，檢察官黃國宸、宋有容到庭執行
職務。
中    華    民    國   110    年    10    月    28    日
                  刑事第五庭    法  官  王筱維      
上列正本證明與原本無異。
如不服本判決，應於判決送達後20日內敘明上訴理由，向本院提
出上訴狀 (應附繕本) ，上訴於臺灣高等法院。其未敘述上訴理
由者，應於上訴期間屆滿後20日內向本院補提理由書「切勿逕送
上級法院」。
                                書記官 李佳勳
中    華    民    國   110    年    10    月    28    日
附錄本判決論罪科刑法條全文：
《組織犯罪防制條例第3條》
發起、主持、操縱或指揮犯罪組織者，處3 年以上10年以下有期
徒刑，得併科新臺幣1 億元以下罰金；參與者，處6 月以上5 年
以下有期徒刑，得併科新臺幣1 千萬元以下罰金。但參與情節輕
微者，得減輕或免除其刑。
具公務員或經選舉產生之公職人員之身分，犯前項之罪者，加重
其刑至二分之一。
犯第1 項之罪者，應於刑之執行前，令入勞動場所，強制工作，
其期間為3 年。
前項之強制工作，準用刑法第90條第2 項但書、第3 項及第98條
第2 項、第3 項規定。
以言語、舉動、文字或其他方法，明示或暗示其為犯罪組織之成
員，或與犯罪組織或其成員有關聯，而要求他人為下列行為之一
者，處3 年以下有期徒刑，得併科新臺幣3 百萬元以下罰金：
一、出售財產、商業組織之出資或股份或放棄經營權。
二、配合辦理都市更新重建之處理程序。
三、購買商品或支付勞務報酬。
四、履行債務或接受債務協商之內容。
前項犯罪組織，不以現存者為必要。
以第5 項之行為，使人行無義務之事或妨害其行使權利者，亦同
。
第5 項、第7 項之未遂犯罰之。
《中華民國刑法第339條之4》
犯第339 條詐欺罪而有下列情形之一者，處1 年以上7 年以下有
期徒刑，得併科1 百萬元以下罰金：
一、冒用政府機關或公務員名義犯之。
二、三人以上共同犯之。
三、以廣播電視、電子通訊、網際網路或其他媒體等傳播工具，
    對公眾散布而犯之。
前項之未遂犯罰之。
《中華民國刑法第216條》
行使第210 條至第215 條之文書者，依偽造、變造文書或登載不
實事項或使登載不實事項之規定處斷。
《中華民國刑法第211條 》
偽造、變造公文書，足以生損害於公眾或他人者，處1 年以上7
年以下有期徒刑。
 
附表：
┌──────────┬────────────┐
│偽造之公文書        │偽造之公印文            │
├──────────┼────────────┤
│臺北地檢署公證科收據│「台灣台北地方法院印」印│
│（複印本）          │文1 枚                  │
└──────────┴────────────┘